Minutes et répertoires du notaire Jacques GILLET, janvier 1740 - décembre 1749 (étude XXXVIII)
Archives nationales
- Minutes de Jacques GILLET, janvier 1740 - décembre 1749; MC/ET/XXXVIII/310 - MC/ET/XXXVIII/377
  - Minutes. 1746, janvier, janvier 1746; MC/ET/XXXVIII/348
    - Fixon (Louis) Sculpteur rue Neuve Saint Martin § Mariage du fils de .., 23 janvier 1746; MC/ET/XXXVIII/348
      contrat de mariage; Fixon, Louis
    - Seguin (Guillaume), marchand menuisier privilégié, rue Mazarine § Transport de rente, 23 janvier 1746; MC/ET/XXXVIII/348
      transport de droits; Seguin, Guillaume
    - Devis et marché de maçonnerie, charpenterie etc... que désire faire faire Jean Mansart de Jouy, l'aîné, architecte à Paris, pour la construction d'un bâtiment neuf sur le terrain lui appartenant, sis rue Saint-Honoré et Tirechappe, en place d'une vieille maison et masure consistant en un corps de logis double sur la rue Saint-Honoré, un simple sur la rue Tirechappe, et une aile de bâtiment au fond de la cour., 24 janvier 1746; MC/ET/XXXVIII/348
      avec plans, profils, élévations et autres plans, important dossier
      devis; marché; Saint-Honoré (rue); Tirechappe (rue); Mansart de Jouy, Jean Hardouin- (1705-1779); architecte
    - Devis et marché concernant Jean Mansart de Jouy, l'aîné, architecte., 24 janvier 1746; MC/ET/XXXVIII/348
      devis; marché; Mansart de Jouy, Jean Hardouin- (1705-1779); architecte
    - Potheron (Jean) maçon à Gennevilliers § renonciation, 25 janvier 1746; MC/ET/XXXVIII/348
      Potheron, Jean
    - Sageret (Pierre) fils marchand tapissier rue de la Harpe § Renonciation, 27 janvier 1746; MC/ET/XXXVIII/348
      Sageret, Pierre
  - Minutes. 1746, février, février 1746; MC/ET/XXXVIII/349
    - Douillard (Jean Baptiste) marchand faïencier rue Saint Denis § bail, 11 février 1746; MC/ET/XXXVIII/349
      bail; Douillard, Jean Baptiste
    - Painchede (François) maître sculpteur à Paris § Mariage du fils de feu .., 13 février 1746; MC/ET/XXXVIII/349
      contrat de mariage; Painchede, François
    - Painchede (Pierre), menuisier, rue Meslay § Mariage de .., 13 février 1746; MC/ET/XXXVIII/349
      contrat de mariage; Painchede, Pierre
    - Pelletier (Pierre), maître menuisier, rue Meslay § Mariage de la fille de..., 13 février 1746; MC/ET/XXXVIII/349
      contrat de mariage; Pelletier, Pierre
    - Camuset (Jean Baptiste) maître tapissier rue de la Verrerie § procuration déposée, 14 février 1746; MC/ET/XXXVIII/349
      procuration; Camuset, Jean Baptiste
    - Gobert (Louis François) maître doreur rue de Gesvres § abandonnement, 15 février 1746; MC/ET/XXXVIII/349
      Gobert, Louis François
    - Courlière (Louis) peintre en évantail rue au Maire § Notoriété aux dires de .., 15 février 1746; MC/ET/XXXVIII/349
      Courlière, Louis
    - Gobert (Louis François) maître doreur rue de Gesvres § partage, 15 février 1746; MC/ET/XXXVIII/349
      partage; Gobert, Louis François
    - Contrat de mise en apprentissage pour 6 ans, entre Françoise Doublet, veuve de Nicolas Letellier, compagnon sculpteur, et Jean Blondelle, sculpteur de l'académie Saint-Luc, au profit de Nicolas Letellier, fils, âgé de 10 ans, logé et nourri par son maître, moyennant 300 livres (approuvé par les gardes en charge, droits perçus)., 21 février 1746; MC/ET/XXXVIII/349
      contrat d'apprentissage; Blondelle, Jean; Doublet, Françoise; Letellier, Nicolas (fils) (17..-....); Letellier, Nicolas (père) (17..-17..); sculpteur; sculpteur
    - Boulot (Jean Roch) architecte juré expert de bâtiments rue du Temple § Compte et obligation (succession) et Convention - même date, 21 février 1746; MC/ET/XXXVIII/349
      obligation; Boulot, Jean Roch
    - Boulot (Jean) entrepreneur de bâtiments Rue du Temple § Compte et obligation et Convention, 21 février 1746; MC/ET/XXXVIII/349
      obligation; Boulot, Jean
    - Blondelle (Jean) Sculpteur de l'académie Saint-Luc grande rue du fg. Saint Martin § apprentissage, 21 février 1746; MC/ET/XXXVIII/349
  - Minutes. 1746, mars, mars 1746; MC/ET/XXXVIII/350
    - Vatinelle (Nicolas) maître fondeur rue des Gravilliers § Obligation de .., 8 mars 1746; MC/ET/XXXVIII/350
      obligation; Vatinelle, Nicolas
    - Contrat de mise en apprentissage pour 5 ans, entre Gérard Aquet, marbrier, et François Guiot, maître sculpteur, au profit de Charles Aquet, âgé de 12 ans, fils de Gérard, couché et nourri les trois dernières années par son maître, sans deniers déboursés (approuvé par les gardes en charge, droits perçus)., 20 mars 1746; MC/ET/XXXVIII/350
      contrat d'apprentissage; Aquet, Charles; Aquet, Gérard; Guiot, François; tailleur de pierre; sculpteur
    - Guiot (François) Sculpteur rue de Cléry § apprentissage, 20 mars 1746; MC/ET/XXXVIII/350
    - Devis et marché de maçonnerie, charpenterie et couverture, pour rétablir les fondations descentes des caves et potager, réparer les cheminées et couverture, rue d'Enfer, selon les plans dressés par maître Joubert, architecte et expert des bâtiments., 23 mars 1746; MC/ET/XXXVIII/350
      avec des plans
      devis; marché; Enfer (rue d'); Joubert (M.); architecte
    - Contrat de mise en apprentissage pour 5 ans, entre Henri Joseph Poullet, âgé de 23 ans, et Jean Baptiste Poullet, sculpteur de l'académie Saint-Luc, logé, nourri et blanchi par son maître, sans deniers déboursés (approuvé par les gardes en charge, droits perçus)., 24 mars 1746; MC/ET/XXXVIII/350
      contrat d'apprentissage; Poulet, Jean-Baptiste; Poullet, Henri Joseph; sculpteur
    - Poullet (Jean Baptiste) Sculpteur de l'académie de Saint-Luc rue des Deux Portes § apprentissage, 24 mars 1746; MC/ET/XXXVIII/350
      contrat d'apprentissage; Poullet, Jean Baptiste
    - Lelievre (Nicolas) maître brodeur rue Mauregard § Notoriété aux dires de .., 27 mars 1746; MC/ET/XXXVIII/350
      Lelievre, Nicolas
    - Bonneau (Léonard) entrepreneur de bâtiments rue du Grand Hurleur § Vente d'une maison à .., 28 mars 1746; MC/ET/XXXVIII/350
      acte de vente; Bonneau, Léonard
    - Bail concernant Martin Goupy, architecte du roi, expert des bâtiments, rue neuve Saint-Laurent., 30 mars 1746; MC/ET/XXXVIII/350
      bail; Neuve-Saint-Laurent (rue); Goupy, Martin; architecte
    - Desvergé (Guillaume) maître menuisier grande rue de fg. Saint Martin § Don mutuel, 31 mars 1746; MC/ET/XXXVIII/350
      donation; Desvergé, Guillaume
    - Menageot (Pierre), maître menuisier, rue Saint-Martin § Inventaire après décès de la femme de .., 31 mars 1746; MC/ET/XXXVIII/350
      inventaire après décès; Menageot, Pierre
    - Tourbat (Claude Nicolas), peintre, de l'académie de Saint-Luc, rue du Four § apprentissage, 26 avril 1746; MC/ET/XXXVIII/350
      contrat d'apprentissage; Tourbat, Claude Nicolas
  - Minutes. 1746, avril - 1746, juin, avril 1746 - juin 1746; MC/ET/XXXVIII/351
    - Bonneval (Toussaint) Sculpteur de l'académie de Saint Luc rue Neuve du Luxembourg § apprentissage, 30 mai 1744; MC/ET/XXXVIII/351
      contrat d'apprentissage; Bonneval, Toussaint
    - Lisqui (Henri) maître marbrier rue Phélippeaux § Compte et délégation, 6 avril 1746; MC/ET/XXXVIII/351
    - Mareschal (Louis), maître menuisier, rue du Ponceau § Compte et délégation, 6 avril 1746; MC/ET/XXXVIII/351
      compte; procuration; Mareschal, Louis
    - Gobert (Louis François) maître doreurs rue de Gesvres § transport de rente fournir à .., 11 avril 1746; MC/ET/XXXVIII/351
      transport de droits; Gobert, Louis François
    - Contrat de mise en apprentissage pour 5 ans, entre Marie Troche, veuve d'Antoine Vidor, gagne-denier, et Jacques Flamand, sculpteur de l'académie Saint-Luc, au profit de Mathieu Vidor, âgé de 13 ans, fils d'Antoine, logé, nourri, blanchi et entretenu par sa mère, sans deniers déboursés (approuvé par les gardes en charge, droits perçus)., 20 avril 1746; MC/ET/XXXVIII/351
      contrat d'apprentissage; Flamand, Jacques; Troche, Marie; Vidor, Antoine; Vidor, Mathieu; journalier; sculpteur
    - Marguillier (Lienard François) maître doreur rue de Ponceau § Convention et obligation, 25 avril 1746; MC/ET/XXXVIII/351
      obligation; Marguillier, Lienard François
    - Ricard (Leger) maître doreurs Enclos Saint-Martin § Bail, 12 mai 1746; MC/ET/XXXVIII/351
      bail; Ricard, Léger
    - Lefrançois (Jacques), peintre, rue Philippeaux § quittance, 22 mai 1746; MC/ET/XXXVIII/351
      quittance; Lefrançois, Jacques
    - Tournay (Silvain) tailleur de pierres grande rue du fg. Saint Honoré § Inventaire après décès de la femme de .., 28 mai 1746; MC/ET/XXXVIII/351
      inventaire; Tournay, Silvain
    - Contrat de mise en apprentissage pour 5 ans, entre Nicolas Dufresne, appareilleur des bâtiments, et Toussaint Bonneval, sculpteur de l'académie Saint-Luc, au profit d'André Dufresne, âgé de 13 ans, fils de Nicolas, logé, nourri et blanchi par son maître, moyennant 100 livres (approuvé par les gardes en charge, droits perçus)., 30 mai 1746; MC/ET/XXXVIII/351
      contrat d'apprentissage; Bonneval, Toussaint; Dufresne, André; Dufresne, Nicolas; sculpteur
  - Minutes. 1746, juillet - 1746, août, juillet 1746 - août 1746; MC/ET/XXXVIII/352
    - LE PRINCE (François Robert) Maître marbrier; Rue Neuve Saint-Etienne § Convention passée par .., 8 juillet 1746; MC/ET/XXXVIII/352
      Le Prince, François Robert
    - DUGUÉ (Jean Gabriel) Maître fondeur Rue Saint-Martin § Procuration donnée par .., 20 juillet 1746; MC/ET/XXXVIII/352
      procuration; Dugué, Jean Gabriel
    - Morin (René), maître menuisier, château du Loir, pays du Mans § Mariage du fils de .., 20 juillet 1746; MC/ET/XXXVIII/352
      contrat de mariage; Morin, René
    - RENAULT (Salomon) Maître fondeur Rue de la Savonnerie § Procuration .., 20 juillet 1746; MC/ET/XXXVIII/352
      procuration; Renault, Salomon
    - Constitution par Jean-Baptiste Trémeau, maître maçon, entrepreneur de bâtiments, grande rue du Faubourg-Saint-Martin., 22 juillet 1746; MC/ET/XXXVIII/352
      constitution de rente; Faubourg-Saint-Martin (rue du); Trémeau, Jean-Baptiste; chef d'entreprise; maçon
    - PINSON (Jean) Maître fondeur Rue Frepillon § Constitution par la femme de .., 23 juillet 1746; MC/ET/XXXVIII/352
      constitution de rente; Pinson, Jean
    - LEQUAY (Claude) Maître Serrurier; Rue des Prêtre. § mise en apprentissage du fils de .., 1er août 1746; MC/ET/XXXVIII/352
      contrat d'apprentissage; Lequay, Claude
    - CHIBOUST (Claude Nicolas) Maître fondeur Rue Jean Robert § Bail., 8 août 1746; MC/ET/XXXVIII/352
      bail; Chiboust, Claude Nicolas
    - DIEUDONNÉ (Etienne) dit CHATILLON Maître menuisier Rue de Clery § Obligation .., 8 août 1746; MC/ET/XXXVIII/352
      obligation; Dieudonné, Etienne
    - PEINTRE DOREUR sur BOIS (apprentissage de) § mise en .., de LESPICIER (Jean Pierre), âgé de 13 ans pour 5 ans chez, TALLOT (Claude), 11 août 1746; MC/ET/XXXVIII/352
      Lespicier, Jean Pierre; Talmlot, Claude
    - TALLOT (Claude), Maître peintre Doreur, sur bois Rue des Moulins § Mise en apprentissage chez .., 11 août 1746; MC/ET/XXXVIII/352
    - DEMELIER (Nicolas) Maître doreur argenteur Cizeleur Rue Saint Martin § Mise en apprentissage chez .., 14 août 1746; MC/ET/XXXVIII/352
      contrat d'apprentissage; Demelier, Nicolas
    - DOREUR, ARGENTEUR, CIZELEUR (apprentissage de) § mise en .. de BOURGEOIS (Jean Baptiste) âgé de 14 ans pour 5 ans chez DEMELIER (Nicolas), 14 août 1746; MC/ET/XXXVIII/352
      contrat d'apprentissage
    - Contrat de mise en apprentissage pour 5 ans, de Pierre Suard, âgé de 12 ans, avec Toussaint Folio, sculpteur., 16 août 1746; MC/ET/XXXVIII/352
      contrat d'apprentissage; Folio, Toussaint; Suard, Pierre; sculpteur
    - Mariage de Marie-Madeleine Delafontaine, fille de Claude Delafontaine maître maçon, entrepreneur de bâtiments, rue des Gravilliers, avec François Dupuis, 21 août 1746; MC/ET/XXXVIII/352
      contrat de mariage; Gravilliers (rue des); Delafontaine, Claude; Delafontaine, Marie-Madeleine; Dupuis, François; chef d'entreprise; maçon
    - Contrat de mise en apprentissage pour 5 ans, de Charles Barbier, âgé de 15 ans, chez Antoine Denis Joliet, sculpteur., 22 août 1746; MC/ET/XXXVIII/352
      contrat d'apprentissage; Barbier, Charles; Joliet, Antoine Denis; sculpteur
    - TONNELIER (Adrien) Maître potier d'étain. Rue Grenetat § mise en apprentissage du fils de .., 22 août 1746; MC/ET/XXXVIII/352
      contrat d'apprentissage; Tonnelier, Adrien
    - JOLIET (Antoine Denis) Maître Sculpteur de l'Académie de Saint-Luc Rue Grenelat § mise en apprentissage chez .., 22 août 1746; MC/ET/XXXVIII/352
      contrat d'apprentissage; Joliet, Antoine Denis
    - Dereige (André), peintre de l'Académie de Saint-Luc, rue de la Pelleterie § Mise en apprentissage chez .., 25 août 1746; MC/ET/XXXVIII/352
      contrat d'apprentissage; Dereige, André
    - Contrat de mise en apprentissage pour 5 ans, de Joseph Rocher, âgé de 14 ans, chez Charles Genisson, sculpteur., 28 août 1746; MC/ET/XXXVIII/352
      contrat d'apprentissage; Genisson, Charles; Rocher, Joseph; sculpteur
    - GENISSON (Charles) Sculpteur Rue au Maire § Mise en apprentissage chez .., 28 août 1746; MC/ET/XXXVIII/352
      contrat d'apprentissage; Genisson, Charles
    - DESTÉ (Jean Baptiste) Maître horloger faubourg Saint-Laurent § Mariage du fils de .., 28 août 1746; MC/ET/XXXVIII/352
      contrat de mariage; Desté, Jean Baptiste
    - DESTÉ (Jacques Vincent) Maître horloger faubourg Saint-Laurent § Mariage de .., 28 août 1746; MC/ET/XXXVIII/352
      contrat de mariage; Desté, Jacques Vincent
    - DECAUX (Jacques) Maître fondeur Rue de Pelleterie § Décharge donnée par .., 27 septembre 1746; MC/ET/XXXVIII/352
      Decaux, Jacques
    - POULLET (Alexandre) Sculpteur de l'Académie de Saint-Luc Rue des Fossés Saint-Victor § mise en apprentissage chez .., 16 octobre 1746; MC/ET/XXXVIII/352
      contrat d'apprentissage; Poullet, Alexandre
    - ASSELINE (Louis Alexandre) Maître fondeur Rue de la Ferronnerie § Procuration donnée par .., 20 juillet 1796; MC/ET/XXXVIII/352
      procuration; Asseline, Louis Alexandre
    - GUILLON (Claude) Maître fondeur § Constitution par la veuve de .., 23 juillet 1796; MC/ET/XXXVIII/352
      constitution de rente; Guillon, Claude
  - Minutes. 1746, septembre - 1746, octobre, septembre 1746 - octobre 1746; MC/ET/XXXVIII/353
    - Contrat de mariage de Théodore Claude Merelle de Joigny, avocat, et Marguerite Henriette Dominé-Dumenit. Pierre Paul Merelle, premier professeur de l'Académie de Saint-Luc, et Marguerite de Pigis, sa femme, sont témoins., 4 septembre 1746; MC/ET/XXXVIII/353
      contrat de mariage
    - Inventaire après décès de la femme de Pierre Vallet, maître serrurier, rue du Grand-Hurleur., 6 septembre 1746; MC/ET/XXXVIII/353
      inventaire; Vallet, Pierre
    - Renonciation de Jean Lavier, maître peintre, rue Frepillon, paroisse Saint-Nicolas-des-Champs., 6 septembre 1746; MC/ET/XXXVIII/353
      Lavier, Jean
    - Bail d'une maison à Jean Philippe Desprez, maître fondeur, rue du Vert-Bois., 9 septembre 1746; MC/ET/XXXVIII/353
      bail; Desprez, Jean Philippe
    - Bail par Christophe Huet, peintre de l'Académie Saint-Luc, demeurant rue Greneta, paroisse Saint-Laurent, à Charles Lenain,vigneron, demeurant à Bagnolet, preneur, d'un jardin clos de murs sis à Bagnolet., 11 septembre 1746; MC/ET/XXXVIII/353
      bail; Greneta (rue); Huet, Christophe; peintre
    - Mariage de Pierre Wallet, maître serrurier, rue du Grand-Hurleur., 14 septembre 1746; MC/ET/XXXVIII/353
      contrat de mariage; Wallet, Pierre
    - Inventaire après décès de la femme de Pierre Maubertier, maître menuisier, rue de la Croix., 15 septembre 1746; MC/ET/XXXVIII/353
      inventaire après décès; Maubertier, Pierre
    - Mariage de la fille de Bonaventure Barrois, maître sculpteur, rue Saint-Nicolas-des-Champs. Toussaint Bonneval, maître sculpteur, est témoin., 18 septembre 1746; MC/ET/XXXVIII/353
      contrat de mariage; Barrois, Bonnaventure
    - Inventaire après décès d'Antoinette Delasire, à la requête de Pierre Charles Faÿ, son mari, tireur d'or, rue Saint-Denis, paroisse Saint-Sauveur, comme tuteur de leur fille Françoise Antoinette, âgée de 3 ans. Louis Claude Chaumonot, maître lapidaire, subrogé tuteur, rue du Cimetière, paroisse Saint-Nicolas-des-Champs., 23 septembre 1746; MC/ET/XXXVIII/353
      inventaire; Chaumonot, Louis Claude
    - Décharge de Gabriel Hubert, maître fondeur, rue des Vertus, et de Louis Decaux, maître fondeur, rue Saint-Martin., 27 septembre 1746; MC/ET/XXXVIII/353
      Hubert, Gabriel
    - Mise en apprentissage chez Jean-Baptiste René Liot, peintre de l'Académie Saint-Luc, quai de la Mégisserie., 9 octobre 1746; MC/ET/XXXVIII/353
      contrat d'apprentissage; Mégisserie (quai de la); Liot, Jean-Baptiste René; peintre
    - Contrat de mise en apprentissage pour 5 ans, de Denis Berton, âgé de 13 ans, avec François Finel, maître sculpteur, de l'Académie de Saint-Luc, rue Neuve-de-Cléry., 10 octobre 1746; MC/ET/XXXVIII/353
      contrat d'apprentissage; Berton, Denis; Finel, François; sculpteur
    - Contrat de mise en apprentissage pour 5 ans, de Benoît Legrand, âgé de 10 ans, chez Philippe Jamoy, sculpteur., 10 octobre 1746; MC/ET/XXXVIII/353
      contrat d'apprentissage; Jamoy, Philippe; Legrand, Benoît; sculpteur
    - Contrat de mise en apprentissage pour 5 ans, de Georges Legros, âgé de 13 ans, chez Alexandre Poullet, sculpteur., 16 octobre 1746; MC/ET/XXXVIII/353
      contrat d'apprentissage; Legros, Georges; Poullet, Alexandre Alexis; sculpteur
    - Bail Jean-Baptiste François Beguin, menuisier, enclos Saint-Martin., 19 octobre 1746; MC/ET/XXXVIII/353
      bail; Beguin, J. B. François
    - Bail Pierre Giraudon, menuisier, Aubervilliers., 24 octobre 1746; MC/ET/XXXVIII/353
      bail; Giraudon, Pierre
    - Partage Pierre Bisson, maître horloger, rue Neuve-de-Richelieu., 30 octobre 1746; MC/ET/XXXVIII/353
      partage; Bisson, Pierre
    - Mise en apprentissage de sculpteur de Jacques Louis Boivin chez Philippe François Farnoult., 23 juin 1750; MC/ET/XXXVIII/353
      contrat d'apprentissage; Boivin, Jacques Louis; Farnoult, Philippe François; sculpteur
    - Mise en apprentissage de sculpteur de Jacques Parants chez Jacques Heurtaut., 24 juin 1750; MC/ET/XXXVIII/353
      contrat d'apprentissage; Heurtaut, Jacques; Parants, Jacques; sculpteur
    - Mariage de la fille de Pierre Jouanne, marbrier, rue de la Lune., 24 juin 1750; MC/ET/XXXVIII/353
      contrat de mariage; Jouanne, Pierre
    - Mise en apprentissage de doreur d'Antoine Dutort, âgé de 15 ans, pour 5 ans, chez Etienne Cheron, qui le nourrit et loge sans rien débourser de part ni d'autre., 27 juin 1750; MC/ET/XXXVIII/353
    - Mainlevée rapportée demandée par Philippe Catherine, maître maçon, à Pairs, sur la dame Begon., 27 juin 1750; MC/ET/XXXVIII/353
      Catherine, Philippe
    - Mainlevée rapportée sur Lefebvre, architecte., 27 juin 1750; MC/ET/XXXVIII/353
      Lefebvre, M.
    - Mise en apprentissage de doreur de Noël Savigny, âgé de 17 ans, pour 5 ans avec François Magnus Harleau, doreur argenteur ciseleur, qui le nourrit et loge sans deniers débourser de part ni d'autre., 28 juin 1750; MC/ET/XXXVIII/353
  - Minutes. 1746, novembre - 1746, décembre, novembre 1746 - décembre 1746; MC/ET/XXXVIII/354
    - Lalbertaut (Jacques) Sculpteur fg. Saint Denis § procuration, 25 septembre 1740; MC/ET/XXXVIII/354
      procuration; Lalbertaut, Jacques
    - GOBIN (François) menuisier Rue des Vertus § Renonciation à succession, 5 novembre 1746; MC/ET/XXXVIII/354
      Gobin, François
    - Mise en apprentissage chez Pierre Royer, peintre de l'académie Saint-Luc, rue du Sépulcre., 7 novembre 1746; MC/ET/XXXVIII/354
      contrat d'apprentissage; Saint-Sépulcre (rue du); Royer, Pierre; peintre
    - Dantan (Alexandre), peintre de l'Académie de Saint-Luc, rue du Faubourg Saint-Antoine. § Mise en apprentissage chez .., 7 novembre 1746; MC/ET/XXXVIII/354
    - BLEZY (Charles) Maître menuisier Rue Neslé § Renonciation., 22 novembre 1746; MC/ET/XXXVIII/354
      Blezy, Charles
    - DUPIN (Louis) Maître sculpteur faubourg Saint Denis § Mariage de .., 22 novembre 1746; MC/ET/XXXVIII/354
      contrat de mariage; Dupin, Louis
    - Contrat de mise en apprentissage pour 5 ans, de Simon Rey, âgé de 12 ans et demi, chez Pierre Hourlier, sculpteur., 27 novembre 1746; MC/ET/XXXVIII/354
      contrat d'apprentissage; Hourlier, Pierre; Rey, Simon; sculpteur
    - HOURLIER (Pierre) Sculpteur de l'Académie de Saint-Luc Rue de Meslay § mise en apprentissage chez .., 27 novembre 1746; MC/ET/XXXVIII/354
    - Mise en apprentissage chez Jean-Jacques Sertier, peintre sculpteur de l'académie Saint-Luc, rue Sainte-Foy., 30 novembre 1746; MC/ET/XXXVIII/354
      contrat d'apprentissage; Sainte-Foy (rue); Sertier, Jean Jacques; peintre; sculpteur
    - DISOVEDE (François) Maître tabletier Rue N.D. de Nazareth § Inventaire après décès de la femme de .., 1er décembre 1746; MC/ET/XXXVIII/354
      inventaire; Disovede, François
    - ROLLIN (Nicolas Louis) ou Rollain Bijoutier Quai des Armes. § Bail à rente., 3 décembre 1746; MC/ET/XXXVIII/354
      bail; Rollin, Nicolas Louis
    - ROLLIN (Pierre Jacques) ou Rollain Bijoutier Enclos Saint-Martin § Bail à rente., 3 décembre 1746; MC/ET/XXXVIII/354
      bail; Rollin, Pierre Jacques
    - Contrat de mise en apprentissage pour 5 ans, d'Edmé Jean Dubost, âgé de 14 ans, avec Claude Lorloger, sculpteur., 4 décembre 1746; MC/ET/XXXVIII/354
      contrat d'apprentissage; Dubost, Edmé Jean; Lorloger, Claude; sculpteur
    - LHORLOGÉ (Claude) Sculpteur de l'Académie de Saint-Luc Rue Neuve de Cléry § Mise en apprentissage chez .., 4 décembre 1746; MC/ET/XXXVIII/354
      contrat d'apprentissage; Lhorlogé, Claude
    - BENOIST (Pierre) Maître doreur argenteur ciseleur Rue de la Vénerie § Mise en apprentissage chez .., 7 décembre 1746; MC/ET/XXXVIII/354
      contrat d'apprentissage; Benoist, Pierre
    - DOREUR-ARGENTEUR-CISELEUR (apprentissage de) § mise en .. LESIEUR (Jacques) âgé de 19 ans chez BENOIST (Pierre) pour 5 ans., 7 décembre 1746; MC/ET/XXXVIII/354
    - BALUY (Pierre Antoine) Peintre Sculpteur de l'Académie de Saint-m/e/ Rue Meslée § mise en apprentissage chez .., 16 décembre 1746; MC/ET/XXXVIII/354
      contrat d'apprentissage; Baluy, Pierre Antoine
    - COJONNIER (Claude) Maître potier d'étain. Rue au Maire § Mariage de la fille de .., 18 décembre 1746; MC/ET/XXXVIII/354
      contrat de mariage; Cojonnier, Claude
    - Contrat de mise en apprentissage pour 5 ans, de Jean Cailliot, âgé de 17 ans, chez Pierre Nicolas Charpentier, sculpteur., 19 décembre 1746; MC/ET/XXXVIII/354
      contrat d'apprentissage; Cailliot, Jean; Charpentier, Pierre Nicolas; sculpteur
    - CHARPENTIER (Pierre Nicolas) Sculpteur de l'Académie de Saint-Luc Rue de la Mortellerie § mise en apprentissage chez .., 19 décembre 1746; MC/ET/XXXVIII/354
      contrat d'apprentissage; Charpentier, Pierre Nicolas
    - Contrat de mise en apprentissage pour 5 ans, de Louis Ange Berthelot, âgé de 12 ans et demi, avec Elie Janel, sculpteur., 21 décembre 1746; MC/ET/XXXVIII/354
      contrat d'apprentissage; Berthelot, Louis Ange; Janel, Elie; sculpteur
    - Dechambre (Edmé), orfèvre, rue Saint-Martin § Renonciation .., 21 décembre 1746; MC/ET/XXXVIII/354
      renonciation; Dechambre, Edmé
    - JANEL (Elie) Maître Sculpteur Académie de Saint-Luc Rue du Sépulcre § mise en apprentissage chez .., 21 décembre 1746; MC/ET/XXXVIII/354
      contrat d'apprentissage; Janel, Elie
    - GUILLEMARD (Jean Baptiste) Maître menuisier Rue Pastourelle § remariage de la femme de .., 21 décembre 1746; MC/ET/XXXVIII/354
      contrat de mariage; Guillemard, Jean Baptiste
    - BERTHELOT (Louis Ange) maître menuisier Rue du Four Saint-Germain § mise en apprentissage du fils de .., 21 décembre 1746; MC/ET/XXXVIII/354
      contrat d'apprentissage; Berthelot, Louis Ange